臺灣臺北地方法院民事裁定
111年度店事聲字第14號    
聲明異議人  勝霖工程有限公司


法定代理人  林華翰  
上列聲明異議人與相對人宏旭營造有限公司間聲請核發支付命令
事件，聲明異議人就本院司法事務官於民國111年1月27日以111 
年度司促字第1323號駁回其聲請之裁定，聲明異議，本院裁定如
下：
      主    文
異議駁回。
      理    由
一、按當事人對於司法事務官處理事件所為之終局處分，得於處
    分送達後10 日之不變期間內，以書狀向司法事務官提出異
    議；司法事務官認前項異議有理由時，應另為適當之處分；
    認異議為無理由者，應送請法院裁定之；法院認第一項之異
    議為有理由時，應為適當之裁定；認異議為無理由者，應以
    裁定駁回之，民事訴訟法第240 條之4第1 項至第3項定有明
    文。本件聲明異議人就本院司法事務官於民國111年1月27日
    日以111 年度司促字第1323號民事裁定所為駁回其聲請之處
    分（依民事訴訟法第240 條之2第1項、第513條第1項規定，
    係以裁定為之），聲明不服提起異議，是本院應依前揭規定
    ，就本院司法事務官所為上該裁定，審究聲明異議人之異議
    有無理由，合先敘明。
二、本件異議意旨略以：本件異議人聲請核發支付命令之債務係
    因契約涉訟，依異議人與相對人簽訂之模板工程合約書(下
    稱系爭合約)第26 條第4 款載明：「如因本合約發生訴訟時
    ，甲乙雙方同意以臺灣臺北地方法院為第一審管轄法院」，
    另相對人契約營業處所為新北市○○區○○○路000 巷00號，依
    民事訴訟法第12條之規定，鈞院應有管轄權，鈞院以無管轄
    權為由駁回聲請，於法未合，爰依法聲明異議等語。
三、按支付命令之聲請，專屬債務人為被告時，依民事訴訟法第
    1 條、第2 條、第6 條或第20條規定有管轄權之法院管轄；
    對於私法人或其他得為訴訟當事人之團體之訴訟，由其主事
    務所或主營業所所在地之法院管轄，民事訴訟法第510 條、
    第2 條第2 項分別定有明文。又支付命令之聲請，不合於同
    法第508 條至第511 條之規定者，法院應以裁定駁回之，此
    觀同法第513 條第1 項前段規定自明。準此，支付命令之聲
    請為專屬管轄，無合意管轄之適用，倘債權人向無管轄權之
    法院聲請時，依同法第513 條第1 項之規定，應予駁回。
四、經查，異議人以相對人積欠工程款未清償，而向本院聲請對
    相對人核發支付命令，查相對人公司之主事務所或主營業所
    係設於「臺北市○○區○○路000 巷00號」，此有經濟部商工登
    記公示資料查詢結果在卷可憑；另系爭合約所載相對人公司
    營業處所為「新北市○○區○○○路000 巷00號」，均非在本院
    管轄區域。依上開說明，本院對於異議人之聲請，並無管轄
    權。至異議人雖主張雙方於系爭合約中合意由本院為第一審
    管轄法院，然支付命令之管轄為專屬管轄，無合意管轄規定
    之適用，已如前述，異議人主張本院對於本件支付命令之聲
    請有管轄權，尚有誤會。從而，本院司法事務官以無管轄權
    為由，駁回本件支付命令之聲請，核無違誤，故本件聲明異
    議，為無理由，應予駁回。　　
五、據上論結，本件異議為無理由，爰依民事訴訟法第240條之4
　　第3項後段、第95條、第78條，裁定如主文。
中　　華　　民　　國　　111 　年　　2 　　月　　25　　日
                      臺灣臺北地方法院民事庭
                              法　官　張淑美
上列為正本係照原本作成。
本裁定不得抗告。
中　　華　　民　　國　　111 　年　　2 　　月　　25　　日
                              書記官  馮姿蓉